# 求助少数股东权益怎么计算

提问人：通山 时间：2016-01-20 10:35:29
请教陈老师，在合并报表时，在抵消母公司长投与子公司净资产时，少数股东权益一定等于子公司净资产乘以少数股权比例吗，股权比例存在变动的情况下这两者是不是不一定相等？

回答人：chenyiwei
可能会受到内部交易未实现损益抵销、非同一控制下企业合并中购买日的公允价值分摊、复杂的股权结构（包括内部股权转让）等因素的影响，不能保证必然成立。

提问人：通山 时间：2016-01-21 00:04:48
23:55 谢谢陈老师，现在我遇到的是由母公司和少数股东投资设立的企业在母公司合并时存在这个问题，今年我们是首次做这家企业，根据前任事务所的底稿少数股东权益不等于子公司净资产乘少数股权比例，不存在内部交易，只是每年股权在变动，遮住情况的不等正确吗？根据前任事务所去年的底稿这个数完全是根据长投倒挤出来的，这样合理吗？谢谢

回答人：chenyiwei
倒挤往往是有问题的。还是建议与前任沟通，并审阅其合并底稿，以分析其思路，确定有无错误。